臺灣臺中地方法院刑事判決　　　　　　 96年度交易字第824號
公　訴　人　臺灣臺中地方法院檢察署檢察官
被　　　告　丙○○
上列被告因過失致死案件，經檢察官提起公訴（96年度偵字第23
966號），被告就被訴事實為有罪之陳述，本院改以簡式審判程
序理，判決如下：
    主  　文
丙○○因過失致人於死，處有期徒刑拾月，緩刑年。
    犯罪事實
一、丙○○明知其駕駛執照業經吊銷而不得駕駛小型車，仍於民
    國九十六年六月二日凌晨，駕駛車牌號碼２Ｊ─９８５３號
    自小貨車，沿台中縣清水鎮○○路由北往南方向行駛，於同
    日凌晨四時四十八分許，行經中山路與五權東路口前，原應
    注意駕駛汽車時之行車速度，應依速限標誌或標線之規定，
    無標誌或標線者，在市區道路行車時速不得超過五十公里，
    並應注意車前狀況及隨時採取必要之安全措施。且依當時天
    候為晴，夜間有照明，路面乾燥，無缺陷，亦無障礙物，並
    無不能注意之情形，竟疏未注意，仍貿然超速前行，適同一
    時、地，有林清火騎乘腳踏車行經該處，由於丙○○之上開
    過失，致其發現林清火所騎之腳踏車時，已閃避不及，其自
    小貨車之前車頭因而撞及林清火所騎腳踏車之左側車身，造
    成林清火人車倒地，因而受有頭部、胸腹部多處外傷併內出
    血之傷害。丙○○於肇事後，在具有偵查犯罪權限之公務員
    發現上開犯行前，向到場處理員警王正智表明其為肇事人，
    自首而願接受裁判。嗣林清火雖經送醫急救後，延至九十六
    年六月二日中午十二時二十五分許，仍因傷重不治死亡。
二、案經被害人林清火之子甲○○訴請臺灣臺中地方法院檢察署
    檢察官偵查起訴。
    理 　 由
一、上開犯罪事實，業據被告丙○○於警詢及偵審中坦承不諱，
    核與證人卓梅姿於警詢中證述之情節相符，並有道路交通事
    故現場圖、調查報告表（一）、（二）各一份及現場照片八
    張在卷足資佐證。且被害人林清火確因本件車禍受有頭部、
    胸腹部多處外傷併內出血而死亡，業經檢察官督同檢驗員相
    驗屬實，並製有勘驗筆錄、驗斷書、相驗屍體證明書及相驗
    照片在卷足憑，且有童綜合醫院出具之病歷摘要一紙附卷可
    參。按，駕駛汽車時之行車速度，應依速限標誌或標線之規
    定，無標誌或標線者，在市區道路行車時速不得超過五十公
    里；又汽車行駛時，駕駛人應注意車前狀況，並隨時採取必
    要之安全措施，道路交通安全規則第九十三條第一項第一款
    及第九十四條第三項分別訂有明文。被告駕車自應注意上開
    規定。而依卷附道路交通事故調查報告表所載，當時天候為
    晴，夜間有照明，路面乾燥，無缺陷，亦無障礙物，並無不
    能注意之情形，被告竟疏未注意及此，於行經上開路段時，
    未遵守時速及未注意車前狀況，即貿然超速前行，致煞避不
    及，遂與被害人之腳踏車發生碰撞而肇事，其有過失甚為顯
    然。又被害人因本件車禍死亡，與被告之過失行為間，具有
    相當因果關係至明。本案事證已臻明確，被告上開犯行洵堪
    認定。
二、核被告丙○○因過失行為致人於死，所為係犯刑法第二百七
    十六條第一項之過失致人於死罪。查被告之駕駛執照業經吊
    銷，係無駕駛執照而駕駛上開自小客貨車肇事，業據被告供
    承不諱（見相驗卷第五頁），被告無照駕車因而致人死亡，
    依法應負刑事責任，且應依道路交通管理處罰條例第八十六
    條第一項之規定，加重其刑。又被告肇事後留在現場並於警
    察至肇事現場處理時，主動向警承認其為肇事者，而向警自
    首並接受裁判，亦經被告供明，並有臺中縣警察局清水分局
    處理相驗案件初步調查報告暨報驗書在卷可稽（相驗卷第三
    頁），應認被告係於為警發覺其本案過失致人於死犯嫌前，
    即主動留在現場向警自首而接受裁判，被告符合刑法第六十
    二條前段自首之規定，依法減輕其刑，並依法先加後減之。
    爰審酌被告已與被害人家屬就本案民事損害賠償部分和解成
    立，且已悉數交付賠償金額，有和解書一份在卷為憑，被告
    犯罪後已能表示認罪，對於所犯亦已深表悔悟，態度非無足
    取；惟本件車禍肇事直接剝奪被害人林清火之生命權，對於
    被害人家庭乃至於國家社會之損失實已無從回復，所生危害
    至為重大：再參以被告於本件車禍之過失情節輕重、具有國
    中畢業學歷之智識程度等一切情狀，量處如主文所示之刑，
    以示懲儆。又被告前未曾因故意犯罪受有期徒刑以上刑之宣
    告，有臺灣高等法院被告前案紀錄表在卷可按，其經此偵審
    程序教訓，當能知所警惕，應無再犯之虞，本院審酌上情，
    認主文所宣告之刑，以暫不執行為宜，爰併宣告緩刑三年，
    以啟自新。
三、據上論斷，應依刑事訴訟法第二百七十三條之一第一項、第
    二百九十九條第一項前段，刑法第二百七十六條第一項、第
    六十二條前段、第七十四條第一項第一款，道路交通管理處
    罰條例第八十六條第一項，刑法施行法第一條之一第一項、
    第二項前段，判決如主文。
本案經檢察官乙○○到庭執行職務。
中　　華　　民　　國　　96　　年　　11　　月　　30　　日
                  刑事第二庭    法  官  曾佩琦
以上正本證明與原本無異。
如不服本判決，應於收受送達後十日內向本院提出上訴書狀（應
敘述具體理由並附繕本）。
上訴書狀如未敘述理由，應於上訴期間屆滿後二十日內補提理由
書於本院。
                                書記官  何淑鈴
中　　華　　民　　國　　96　　年　　11　　月　　30　　日
附錄本案論罪科刑法條：
【刑法第二百七十六條第一項】
  因過失致人於死者，處二年以下有期徒刑、拘役或二千元以下
  罰金。
